【裁判字號】    95,交易,198
【裁判日期】    950428
【裁判案由】    公共危險
【裁判全文】
臺灣士林地方法院刑事判決             95年度交易字第198號
公  訴  人  臺灣士林地方法院檢察署檢察官
被      告  甲○○
上列被告因公共危險案件，經檢察官提起公訴（95年度偵字第26
10號），被告為有罪之陳述，經本院合議庭裁定本件宜由受命法
官獨任進行簡式審判程序，判決如下：
    主  文
甲○○服用酒類，不能安全駕駛動力交通工具而駕駛，處有期徒
刑貳月，如易科罰金，以參佰元折算壹日。
    事實及理由
一、本件犯罪事實、證據及應適用之法條均引用檢察官起訴書之
    記載（如附件）之記載外，茲補充如下：
  (一)犯罪事實部分：被告甲○○於民國（下同）95年1 月18日17
    時許，在台北縣三重市某海產店內與友人飲用酒類後，其明
    知其服用酒類過量，已達不能安全駕駛動力交通工具之程度
    ，竟仍於翌日（即95年1 月19日）凌晨1時許騎乘車牌號碼
    WEV-689號輕型機車至重慶北路訪友。
  (二)證據部分：
  本件犯罪事實，業據被告甲○○於警詢、本院訊問時自白不
    諱（詳見偵查卷第13頁警詢筆錄、第本院95年4 月19日準備
    程序筆錄及審判筆錄）。
  按人飲酒後，測得之呼氣酒精濃度乘以200 為當時血中酒精
    濃度，當呼氣濃度達0.25mg/l時將造成輕度協調功能降低之
    輕度中毒現象；當呼氣濃度達0.5mg/l 時將造成反應較慢、
    感覺減低、影響駕駛之輕到中度中毒現象；當呼氣濃度達0.
    75 mg/l 時將造成思考、個性及行為改變之輕到中度中毒症
    狀；當呼氣濃度達1mg/l 時將造成步態不穩、噁心嘔吐、精
    神混惑不清晰之中度中毒症狀；當呼氣濃度達1.5mg/l 時將
    造成說話不清楚、感覺喪失、視力模糊之中到重度中毒現象
    ，有行政院國軍退除役官兵輔導委員會台北榮民總醫院88年
    8 月5 日北總內字第26868 號函闡釋綦詳。本件被告甲○
    ○經測得呼氣中酒精濃度達0.84mg/l，已有前述輕到中度中
    毒症狀，復參之被告駕車時因對員警指揮反應遲緩，始經警
    攔檢查獲，有刑法第一百八十五條之三案件測試觀察紀錄表
    1 份在卷可稽，顯見被告有駕駛判斷力顯然欠佳之情事，其
    服用酒類已影響其精神及反應，而達不能安全駕駛動力交通
    工具之程度甚明。本件事證明確，被告犯行堪以認定，應依
    法論科。
二、刑之酌科：
    本院審酌被告前有1 次酒醉駕車行為，經法院判處拘役並執
    行完畢，有臺灣高等法院被告全國前案紀錄表在卷可稽，其
    明知酒後駕車在道路上行駛，因注意與反應能力降低，對一
    般往來之公眾具有高度危險性，竟輕忽法律規定，再次執意
    酒後駕車，罔顧公眾往來安全，並考量被告於為警查獲後，
    其呼氣酒精濃度值達每公升0.84毫克，再衡酌被告已出現如
    前述不能安全駕駛動力交通工具之情狀，惟慮及被告本次酒
    後駕車幸未發生事故，其犯後坦承犯行，深表悔意之態度等
    一切情狀，量處如主文所示之刑，併諭知易科罰金之折算標
    準，以資懲儆。
三、適用之法律依據：
    刑事訴訟法第273 條之1 第1 項、第299 條第1 項前段、第
    310 條之2 、第454 條第2 項、刑法185 條之3 、第41條第
    1 項前段、罰金罰鍰提高標準條例第2 條，判決如主文。
四、上訴方式之曉示：
    如不服本判決，得於收受送達後10日內，向本院提出上訴書
    狀，上訴於臺灣高等法院。
本案經檢察官鄭嘉欣到庭執行職務。
中    華    民    國    95    年    4     月    28    日
                  刑事第三庭法  官  汪梅芬
以上正本證明與原本無異。
如不服本判決，應於判決送達10日內，本院提出上訴。
                            書記官  張成龍
中    華    民    國    95    年    4     月    28    日
附錄本案論罪科刑法條之依據：
刑法第185條之3
服用毒品、麻醉藥品、酒類或其他相類之物，不能安全駕駛動力
交通工具而駕駛者，處一年以下有期徒刑、拘役或三萬元以下罰
金。
附件：
臺灣士林地方法院檢察署檢察官起訴書
                                      95年度偵字第2610號
    被      告  甲○○  男  53歲（民國○○年○月○日生）
                        籍設桃園縣桃園市○○街81號
                        現居臺北縣新店市○○路19巷30號
                        國民身分證統一編號：Ｚ000000000號
上列被告因公共危險案件，已經偵查終結，認應該提起公訴，茲
將犯罪事實及證據並所犯法條分敘如下：
            犯罪事實
一、甲○○於民國（下同）94年間因酒後駕車公共危險案件，經
    臺灣桃園地方法院判處拘役30日，於94年7 月6 日易科罰金
    執行完畢，仍不知悔悟，明知酒後已達不能安全駕駛動力交
    通工具之程度時，不得駕駛，又於95年1 月18日17時許，在
    臺北縣三重市某海產店內飲用啤酒，已達不能安全駕駛動力
    交通工具之狀態，仍騎乘車號WEV —689 號輕型機車上路，
    嗣於翌日4 時30分，行經臺北市大同區○○○路、延平北路
    口時，為警查獲，經測試其呼氣酒精濃度為每公升0 ‧84毫
    克，已超過0 ‧55毫克，達不能安全駕駛之標準。
二、案經臺北市政府警察局大同分局報請偵辦。
            證據並所犯法條
一、本件被告甲○○經傳不到，惟查，上開犯罪事實，業據被告
    於警詢中坦承不諱，並有酒精濃度測試紀錄表、臺北市政府
    警察局舉發違反道路交通管理事件通知單影本及刑法第185
    條之3 案件測試觀察紀錄表各1 紙在卷可稽。被告犯行，應
    堪認定。
二、核被告甲○○所為，係犯刑法第185 條之3 之公共危險罪嫌
    。
三、依刑事訴訟法第251條第1項提起公訴。
    此  致
臺灣士林地方法院
中    華    民    國    95    年    2     月    23    日
                    檢  察  官    乙   ○   ○
本件正本證明與原本無異
中    華    民    國    95    年    3     月    10    日
                    書  記  官
參考法條：
刑法第185條之3
服用毒品、麻醉藥品、酒類或其他相類之物，不能安全駕駛動力
交通工具而駕駛者，處一年以下有期徒刑、拘役或三萬元以下罰
金。


司法院資訊處製作；財團法人民間司法改革基金會備份。
